臺灣臺北地方法院交通事件裁定　　　　96年度交聲字第1329號
　　異　議　人
　　即受處分人　乙○○
上列受處分人因違反道路交通管理處罰條例案件，對於臺北市交
通事件裁決所中華民國九十六年九月二十七日所為之處分（原處
分案號：北市裁四字第裁二二－ＡＥＶ七七一五七○號）聲明異
議，本院裁定如下：
    主    文
異議駁回。
    理    由
一、按汽車駕駛人在設有禁止迴車標誌或劃有分向限制線、禁止
    超車線或禁止變換車道線之路段迴車時，處新臺幣（下同）
    六百元以上一千八百元以下罰鍰，並記違規點數一點，道路
    交通管理處罰條例第四十九條第二款、第六十三條第一項第
    一款，分別定有明文。
二、本件異議人即受處分人乙○○於民國九十六年七月一日十八
    時○五分，駕駛車號Ｘ七－九一三五號自用小客車，經警舉
    發在臺北市○○○路與承德路口違規迴轉，逾應到案期限，
    經原處分機關臺北市交通事件裁決依審查結果，認受處分人
    有該違規行為，而依道路交通管理處罰條例第四十九條第二
    款規定，處罰鍰一千八百元，並依同條例第六十三條第一項
    規定，記違規點數一點等情，有卷附臺北市政府警察局舉發
    違反道路交通管理事件通知單（北市警交字第ＡＥＶ七七一
    五七○號）、臺北市交通事件裁決所違反道路交通管理事件
    裁決書（北市裁二字第裁二二—ＡＡＩ三○一三二五號）等
    件可稽。
三、受處分人異議意旨略以：員警攔停地點係在臺北市○○○路
    捷運站出口，而非所載違規地點承德路，該攔停地點設有中
    央分隔柵欄，並無迴轉事實；當下伊已告知執法人員錯誤，
    並拒絕簽名，該員宣稱可以收到罰單時再申訴，伊對於逕行
    裁決罰鍰及記點不服云云。
四、訊據受處分人對於其於舉發時間駕駛車號Ｘ七－九一三五號
    自用小客車被員警舉發違規迴轉乙情並無爭執，惟辯稱：攔
    停前伊並無違規迴轉；伊拒簽舉發單，員警宣稱可以收到罰
    單時再申訴云云。經查：(一)、關於本件舉發經過，證人即舉
    發員警甲○○於本院調查中具結證稱：伊於九十六年七月一
    日十七點到十九點，在臺北市○○○路十八巷口附近執行交
    通整理勤務，伊看到承德路及南京西路口有一輛自用小客車
    ，該車原直行南京西路由東往西方向，在承德路口違規迴轉
    ；承德路口有禁止迴轉標誌，伊在他完成迴轉動作，（由西
    向東）直行以後，在南京西路二十二至二十四號前攔停舉發
    ；攔停後該駕駛人就是在庭的受處分人，先問伊現在舉發不
    是都要拍照嗎，伊跟他說動態攔停、當場攔停是不需要相片
    的，伊寫好舉發單之後，受處分人問伊說是否可以不簽，伊
    告訴他說是可以拒簽的，伊有告知受處分人舉發違規左轉，
    還有問他紅單收執聯是否要收，受處分人表明不收；伊有帶
    舉發違規地點相片到庭，「照片一」是道路狀況，伊有標示
    當初中央分隔島的位置，現在因為道路施工，所以分隔島位
    置有移動，「照片二」伊有在上面標示受處分人違規迴轉的
    動線，舉發當時禁止迴轉標誌位置，是在分隔島上設立牌，
    不是像現在改設在天橋上，「照片三」是受處分人完成迴轉
    後直行南京西路，伊予以攔停的位置；伊擔任交通員警執行
    舉發勤務已有八、九個月，視力良好，伊當天有帶眼鏡執勤
    ，戴眼鏡後矯正後的視力為一點○，是正常的，違規地點是
    南京西路八十幾號，攔停地點是南京西路二十二至二十四號
    ，相距大概不超過二百公尺，伊可以確定目視違規迴轉車輛
    就是受處分人所駕駛的車輛，因為當時沒有什麼車，該車當
    時夜間開大燈，而且是行駛馬路內側快車道，當時沒有什麼
    車，所以伊是走到內側把他攔停下來，伊是非常確定才把他
    攔停下來等語（見本院九十六年十一月二十一日調查筆錄）
    ，並有證人庭呈之違規地點及舉發地點相片共三紙附卷可稽
    。按證人乃原處分機關舉發受處分人有前述違規行為之原證
    人，並到庭具結擔保其供述之真實性，且在負擔偽證罪之心
    理處罰狀態下，證述受處分人經認定違規及舉發之經過，依
    本件卷存證據資料並無任何積極證據足資證明證人上述證述
    係屬虛偽，亦無足以令人顯信證人之證述為不可採之品格證
    據或前科證據存在，自堪信證人之證言為真實，執勤員警本
    其維護交通秩序安全職責所為舉發，亦應受到合法正確推定
    ，況本件證人就違規車輛之行進動線、攔停車輛之具體位置
    、舉發當天之動態交通狀況，均為明確肯定之證述，又依證
    人庭呈之相片顯示，違規地點與攔停地點之距離並非至為遙
    遠，於夜間車輛有燈光照明之情形下，員警證稱無誤認可能
    應屬可採，本件受處分人質稱：伊之行車動線應該是一直（
    由西往東）直行南京西路，從圓環直行到攔停地點，而且伊
    中間還停了赤峰街口的紅綠燈；伊有開大燈，但是有開大燈
    的車子很多，又怎麼能夠確認就是伊云云，並無所據，尚難
    遽為推翻證人之證述。(二)、又按行為人有本條例之情形者，
    應填製舉發違反道路交通管理事件通知單，並於被通知人欄
    予以勾記，其通知聯依下列規定辦理：一、當場舉發者，應
    填記駕駛人或行為人姓名、性別、出生年月日、地址、身分
    證統一編號及車主姓名、地址、車牌號碼、車輛種類，被查
    獲之駕駛人或行為人為受處分人時，應於填記通知單後將通
    知聯交付該駕駛人或行為人簽名或蓋章收受之，拒絕簽章者
    ，仍應將通知聯交付該駕駛人或行為人收受，並記明其事由
    及交付之時間，拒絕收受者，應告知其應到案時間及處所，
    並記明事由與告知事項，視為已收受，違反道路交通管理事
    件統一裁罰基準及處理細則第十一條第一項第一款定有明文
    ，查證人即舉發員警如前述已到庭證述受處分人因不服舉發
    而不願簽收舉發單，員警業依規定在舉發單上為拒簽收註記
    等處理，並有卷附之舉發單明載「拒簽收」字樣可佐，依法
    已生送達效力，且無受處分人所稱員警告知會再收到舉發單
    等情，受處分人所辯，均無可採。
五、綜上，本件受處分人確有在設有禁止迴車標誌路段迴車之違
    規行為，舉發機關依法舉發，原處分機關依道路交通管理處
    罰條例第四十九條第二款規定，處罰鍰一千八百元，並依同
    條例第六十三條第一項規定，記違規點數一點，於法均屬有
    據。本件受處分人之異議，為無理由，應予駁回。
六、據上論斷，依道路交通案件處理辦法第十九條，裁定如主文
    。
中　　華　　民　　國　九十六　年　十二　　月　三十一　日
  　　　　　　　　　　　交通法庭  法　官　孫　曉　青
上正本證明與原本無異。
如不服本裁定，應於裁定送達後五日內，向本院提出抗告狀。
                        　　      書記官  郭　錦　賢
中　　華　　民　　國　九十六　年　十二　　月　三十一　日
